【裁判字號】    97,訴,776
【裁判日期】    990406
【裁判案由】    不動產所有權移轉登記
【裁判全文】
臺灣臺北地方法院民事判決               97年度訴字第776號
原      告  丙○○
訴訟代理人  陳達成律師
被      告  癸○○
            丑○○
            戊○○
上三人共同
訴訟代理人  吳孟玲律師
複代理人    己○○
被      告  乙○○
訴訟代理人  辛○○
被      告  子○○
訴訟代理人  李采霓律師
被      告  甲○○
            庚○○
                      樓
            壬○○（原名：曾玉惠）
                      樓
上列當事人間不動產所有權移轉登記事件，本院於民國99年3 月
16日言詞辯論終結，判決如下：
    主      文
原告之訴駁回。
訴訟費用由原告負擔。
    事實及理由
甲、程序方面：
一、被告甲○○、庚○○、壬○○（原名：曾玉惠）未於言詞辯
    論期日到場，被告乙○○未於最後言詞辯論期日到場，被告
    壬○○雖主張其因身體不適故未能到場，然未舉證證明之，
    渠等均核無民事訴訟法第386 條所列各款情形，爰依原告之
    聲請，由其一造辯論而為判決。
二、按訴狀送達後，原告不得將原訴變更或追加他訴，但請求之
    基礎事實同一、因情事變更而以他項聲明代最初之聲明者，
    不在此限，民事訴訟法第255 條第1 項第2 款、第4 款定有
    明文。原告起訴原請求被告癸○○、丑○○、戊○○應分別
    將坐落臺北市大安區○○○路○ 段169 號1 至5 樓房屋移轉
    為訴外人莊麗珠所有，於訴狀送達後之民國97年10月21日，
    因系爭房地業經移轉予甲○○、庚○○，追加甲○○、庚○○為被告，復因系爭房地曾登記為子○○、乙○○所有，於
    98年9 月15日追加子○○、乙○○為被告，迨至99年1 月26
    日，再因系爭房地業經移轉予壬○○，追加壬○○為被告，
    並以子○○、乙○○、癸○○、丑○○、戊○○、甲○○、
    庚○○、壬○○均為莊麗珠借名登記之人頭，先位請求被告
    壬○○將系爭房屋1 至5 樓所有權移轉登記予莊麗珠，備位
    請求被告壬○○、甲○○、庚○○、癸○○、丑○○、戊○○、乙○○分別塗銷其房屋所有權移轉登記，再由被告子○○將系爭房屋1 至5 樓所有權移轉登記予莊麗珠，核屬訴之
    變更、追加，被告癸○○、丑○○、戊○○雖不同意，惟原
    告追加被告甲○○、庚○○、壬○○部分，係屬因情事變更
    而以他項聲明代最初之聲明，其餘變更、追加部分，其請求
    之基礎事實均為被告就系爭房地所為之買賣為通謀虛偽意思
    表示，被告應將系爭房屋1 至5 樓所有權回復為莊麗珠所有
    ，且其訴之變更、追加前後，所援引之訴訟資料大致相同，
    原告所為之變更、追加，亦不甚礙被告之防禦及訴訟之終結
    ，依上開規定，原告所為訴之追加、變更，應予准許。
乙、實體方面：
一、原告起訴主張：
  (一)莊麗珠為一家族式詐騙集團之首腦，原告遭其詐騙新臺幣（
    下同）4 千餘萬元，雖已取得執行名義，惟莊麗珠將所有坐
    落臺北市○○區○○段3 小段272 地號土地（權利範圍：全
    部）及其上2244、22 45 、2246、2247、2248建號建物（建
    物門牌：臺北市大安區○○○路○ 段169 號1 至5 樓，權利
    範圍：全部）借名登記於其媳即訴外人吳雅婷名下，復移傳
    登記予其子即被告子○○。因原告自94年底開始向莊麗珠催
    討4 千餘萬元欠款，莊麗珠乃於95年間，以成立調解方式，
    將系爭房地虛偽移轉登記予被告乙○○。復由被告乙○○與
    被告癸○○、丑○○、戊○○之代理人即訴外人丁○○○虛
    偽買賣，將其中土地應有部分1/5 及1 樓建物移轉登記予被
    告癸○○，其中土地應有部分2/5 及2 樓、3 樓建物移轉登
    記予被告丑○○，其中土地應有部分2/5 及4 樓、5 樓建物
    移轉登記予被告戊○○。嗣再以虛偽買賣方式，將系爭房地
    移轉登記予被告甲○○、庚○○。末又以虛偽買賣方式，將
    系爭房地移轉登記予被告壬○○。莊麗珠、被告間就系爭房
    地所為之買賣係出於通謀虛偽意思表示，依民法第87條第1
    項規定，係屬無效，而被告與莊麗珠間詐害原告之行為，亦
    屬民法第184 條、第185 條所定之侵權行為，渠等自應負回
    復原狀之義務。
  (二)原告為莊麗珠之債權人，爰依民法第242 條、第767 條、第
    179 條規定，以被告壬○○為莊麗珠借名登記之人頭，先位
    請求被告壬○○將系爭房屋移轉登記予莊麗珠，另以莊麗珠
    將系爭房地借名登記於被告子○○名下、虛偽移轉予被告乙○○、癸○○、丑○○、戊○○、甲○○、庚○○、壬○○
    ，備位請求被告壬○○、甲○○、庚○○、癸○○、丑○○
    、戊○○、乙○○依次將系爭房屋所有權移轉登記予以塗銷
    ，再由被告子○○將系爭房屋移轉登記予莊麗珠。
  (三)聲明：
  1.先位聲明：
    被告壬○○應將坐落臺北市○○區○○段3 小段272 地號土
    地上之2244、2245、2246、2247、2248建號建物（建物門牌
    ：臺北市大安區○○○路○ 段169 號1 至5 樓，權利範圍：
    全部）所有權移轉登記予莊麗珠。
  2.備位聲明：
  (1)被告壬○○應將坐落臺北市○○區○○段3 小段272 地號土
    地上之2244、2245、2246、2247、2248建號建物（建物門牌
    ：臺北市大安區○○○路○ 段169 號1 至5 樓，權利範圍：
    全部）所有權移轉登記塗銷，回復為被告甲○○、庚○○名
    義。
  (2)被告甲○○、庚○○應將坐落臺北市○○區○○段3 小段27
    2 地號土地上之2244、2245、2246、2247、2248建號建物（
    建物門牌：臺北市大安區○○○路○段169號1 至5 樓，權利
    範圍：全部）所有權移轉登記塗銷，回復為被告癸○○、丑
    ○○、戊○○名義。
  (3)被告癸○○應將坐落臺北市○○區○○段3 小段272 地號土
    地上之2244建號建物（建物門牌：臺北市大安區○○○路○
    段169 號1 樓，權利範圍：全部）所有權移轉登記塗銷，回
    復為被告乙○○名義。
  (4)被告丑○○應將坐落臺北市○○區○○段3 小段272 地號土
    地上之2245、2246建號建物（建物門牌：臺北市大安區○○○路○ 段169 號2 樓、3 樓，權利範圍：全部）所有權移轉
    登記塗銷，回復為被告乙○○名義。
  (5)被告戊○○應將坐落臺北市○○區○○段3 小段272 地號土
    地上之2247、2248建號建物（建物門牌：臺北市大安區○○○路○ 段169 號4 樓、5 樓，權利範圍：全部）所有權移轉
    登記塗銷，回復為被告乙○○名義。
  (6)被告乙○○應將坐落臺北市○○區○○段3 小段272 地號土
    地上之2244、2245、2246、2247、2248建號建物（建物門牌
    ：臺北市大安區○○○路○ 段169 號1 至5 樓，權利範圍：
    全部）所有權移轉登記塗銷，回復為被告子○○名義。
  (7)被告子○○應將坐落臺北市○○區○○段3 小段272 地號土
    地上之2244、2245、2246、2247、2248建號建物（建物門牌
    ：臺北市大安區○○○路○ 段169 號1 至5 樓，權利範圍：
    全部）所有權移轉登記予莊麗珠。
二、被告癸○○、丑○○、戊○○抗辯：
  (一)系爭房地所有權自始即未登記於莊麗珠名下，莊麗珠就系爭
    房地並無所有權存在，原告無從代位莊麗珠對被告有所請求
    。且莊麗珠與被告乙○○間倘係通謀虛偽意思表示，何以不
    利用較為容易之訂定買賣契約方式履行，反以「調解移轉」
    之方式為之，足見其二人並無通謀之可能。
  (二)被告癸○○、丑○○、戊○○與丁○○○同合作投資不動產
    ，由丁○○○95年4 月20日，以現金1,200 萬元、承受上海
    銀行貸款之條件，向被告乙○○買受系爭房地，為保障權益
    ，故同列被告癸○○、丑○○、戊○○為所有權人，丁○○○被告乙○○間如為虛偽買賣，僅須以1 人擔任人頭名義人
    即可，何須將癸○○、丑○○、戊○○同列為所有權人？又
    何須交付以銀行為發票人，金額：800 萬元、400 萬元之支
    票2 紙予被告乙○○，由其提示兌領？被告乙○○、丁○○○並非虛偽買賣。
  (三)聲明：
    駁回原告之訴。
三、被告子○○抗辯：
  (一)原告與莊麗珠之債權債務關係，起源於95、96年間，被告子
    ○○則因92年1 月3 日與吳雅婷離婚，雙方合意吳雅婷應負
    擔之子女扶養費以系爭房地抵償，故於93年4 月8 日將系爭
    房地移轉登記予被告子○○，足見吳雅婷將系爭房地移轉登
    記予被告子○○時，原告與莊麗珠間尚無任何債權債務關係
    ，吳雅婷自無可能預先為避免原告強制執行而將系爭房地移
    轉予被告子○○。
  (二)系爭房地原為吳雅婷所有，非莊麗珠借名登記於吳雅婷名下
    ，原告雖以吳雅婷於96年度北簡字第19077 號確認本票債權
    不存在事件96年12月5 日言詞辯論時稱：「以前我婆婆有借
    用我的名義去買賣房屋」等語，主張系爭房地係莊麗珠借名
    登記於吳雅婷名下，然吳雅婷所述之房屋係指坐落臺北縣三
    重市○○路○ 段160 號2 樓之房屋，與系爭房地無涉，原告
    據此主張系爭房地為莊麗珠所有，並無理由。
  (三)被告子○○係於94年7 月25日與被告乙○○訂定買賣契約，
    並於94年12月15日與被告乙○○成立調解，同意將系爭房地
    移轉登記予被告乙○○，而原告則於96年4 月30日始對莊麗
    珠取得支付命令，被告子○○何能未卜先知預先與被告乙○○簽訂買賣契約，並成立調解，被告子○○、乙○○間並無
    通謀虛偽情事。
  (四)聲明：
    駁回原告之訴。
四、被告乙○○未於最後言詞辯論期日到場，惟據其以前到場所
    為之聲明、陳述如下：
  (一)被告子○○同意將系爭房地移轉予被告乙○○，係因被告子
    ○○無力清償其積欠被告乙○○之債務，而被告子○○所有
    之系爭房地又遭其他債權人查封，為免系爭房地被拍賣遭受
    重大損失，故以將系爭房地所有權移轉予被告乙○○為條件
    ，商請被告乙○○代為清償其積欠執行債權人、抵押權人之
    債務，被告乙○○於取得系爭房地所有權後將之出售，所得
    款項經扣除被告子○○積欠被告乙○○之債務、被告乙○○
    代償之債務後，餘款已交付被告子○○，被告子○○將系爭
    房地移轉予被告乙○○並無通謀虛偽之意思。
  (二)聲明：
    駁回原告之訴。
五、被告甲○○、庚○○、壬○○未於言詞辯論期日到場，亦未
    提出任何書狀為任何聲明或陳述。
六、兩造不爭執之事項：
  (一)坐落臺北市○○區○○段3 小段272 地號土地（權利範圍：
    全部）及其上2244、2245、2246、2247、2248建號建物（建
    物門牌：臺北市大安區○○○路○ 段169 號1 至5 樓，權利
    範圍：全部）原登記為訴外人葉木盛所有，於92年10月15日
    登記為吳雅婷所有，於93年4 月28日登記為被告子○○所有
    ，於95年3 月16日，以調解移轉為原因，登記為被告乙○○
    所有，於95年4 月26日登記為被告癸○○、丑○○、戊○○
    所有，於97年2 月26日登記為被告甲○○、庚○○所有，於
    98年1 月14日登記為被告壬○○所有（本院卷一第238-239
    頁、第176-181 頁）。
  (二)莊麗珠積欠原告4,105 萬元之債務未償（本院卷一第7-8 頁
    ）。
七、得心證之理由：
  Ａ先位部分：
    原告主張其得代位莊麗珠請求被告壬○○將系爭房屋移轉登
    記予莊麗珠，無非係以：被告壬○○為莊麗珠借名登記之人
    頭為其論據。惟查：
  (一)稱「借名登記」者，謂當事人約定一方將自己之財產以他方
    名義登記，而仍由自己管理、使用、處分，他方允就該財產
    為出名登記之契約，其成立側重於借名者與出名者間之信任
    關係，在性質上應與委任契約同視，倘其內容不違反強制、
    禁止規定或公序良俗者，固應賦予無名契約之法律上效力，
    並類推適用民法委任之相關規定（98年臺上字第990 號判決
    意旨參照）。原告主張莊麗珠將系爭房地借名登記於被告壬○○名下，縱若屬實，莊麗珠與被告壬○○間即有一借名契
    約存在，則於莊麗珠終止該借名契約前，系爭房地登記於被
    告壬○○名下即非無正當權源，被告壬○○亦無將系爭房地
    移轉登記予莊麗珠之義務，莊麗珠既迄未終止該借名契約，
    原告主張其得代為莊麗珠請求被告壬○○將系爭房屋移轉登
    記予莊麗珠，即非有據。
  (二)按區分所有建物之專有部分不得與其所屬建築物共同使用部
    分之應有部分及其基地所有權或地上權之應有部分分離而為
    移轉或設定負擔，公寓大廈管理條例第4 條第2 項定有明文
    。故如已登記之區分所有建物與基地所有權為同一人者，其
    建物或基地所有權移轉時應受上開條例禁止規定之限制（最
    高法院89年臺上字第697 號判決意旨參照）。坐落臺北市○○區○○段3 小段272 地號土地（權利範圍：全部）及其上
    2244、2245、2246、2247、2248建號建物（建物門牌：臺北
    市大安區○○○路○ 段169 號1 至5 樓，權利範圍：全部）
    現均登記為被告壬○○所有，有異動索引、建物登記謄本在
    卷可憑（本院卷一第176-196 頁），按之上開說明，其建物
    或基地所有權移轉時，即應受公寓大廈管理條例第4 條第2
    項規定之限制，亦即建物所有權不得與其基地所有權應有部
    分分離而為移轉，是縱認莊麗珠與被告壬○○間之借名契約
    業經終止，原告亦不得僅就建物所有權部分代位莊麗珠請求
    被告壬○○為移轉，原告代位莊麗珠請求被告壬○○將系爭
    房屋所有權移轉登記予莊麗珠，與公寓大廈管理條例第4 條
    第2 項規定相違，尚難准許。
  (三)綜上，原告依民法第242 條、第767 條、第179 條規定，代
    位莊麗珠請求被告壬○○將系爭房屋所有權移轉登記予莊麗
    珠，核非有據，不應准許。
  Ｂ備位部分：
    原告主張其得代位莊麗珠請求被告壬○○、甲○○、庚○○
    、癸○○、丑○○、戊○○、乙○○依次將系爭房屋所有權
    移轉登記予以塗銷，再由被告子○○將系爭房屋移轉登記予
    莊麗珠，無非係以：莊麗珠將系爭房地借名登記於被告子○○名下，復虛偽移轉予被告乙○○、癸○○、丑○○、戊○○、甲○○、庚○○、壬○○為其論據。經查：
  (一)承前所述，原告主張莊麗珠將系爭房地借名登記於被告子○○名下，縱若屬實，莊麗珠與被告子○○間即有一借名契約
    存在，則於莊麗珠終止該借名契約前，系爭房地登記於被告
    子○○名下即非無正當權源，莊麗珠既迄未終止該借名契約
    ，原告主張其得代位莊麗珠請求被告子○○將系爭房屋移轉
    登記予莊麗珠，即非有據。
  (二)按當事人主張有利於己之事實者，就求事實有舉證之責任，
    民事訴訟法第277 條前段定有明文。原告固以吳雅婷於本院
    96年度北簡字第19077 號確認本票債權不存在事件陳稱：「
    以前我婆婆（按即莊麗珠）有借用我的名義去買賣房屋」等
    語，主張系爭房地為莊麗珠所有。惟此充其量僅足以證明系
    爭房地曾借名登記於吳雅婷名下，至莊麗珠或吳雅婷於93年
    4 月28日將系爭房地移轉登記予被告子○○，其間之法律關
    係是否仍為借名契約則屬不能證明，莊麗珠非當然無使被告
    子○○取得系爭房地所有權之真意，其移轉之原因或隱藏有
    贈與之行為，被告子○○既否認其與莊麗珠間就系爭房地有
    借名契約存在，自應由原告就借名契約存在之事實負舉證責
    任，原告未能舉證證明莊麗珠、被告子○○間有借名契約存
    在，其以莊麗珠將系爭房地借名登記於被告子○○名下，主
    張其得代位莊麗珠請求被告子○○將系爭房屋移轉登記予莊
    麗珠，尚屬無據。
  (三)原告雖主張凡能成立調解之事件，均可私下解決，被告子○○、乙○○以成立調解方式移轉系爭房地，僅為掩人耳目，
    渠等所為之買賣係通謀而為虛偽意思表示。然查：被告子○○於94年間因積欠債務未償，經其債權人黃耀環等人聲請本
    院於94年6 月3 日以94年度執字第19358 號查封系爭房地，
    被告子○○乃以將系爭房地所有權移轉予被告乙○○為條件
    ，與被告乙○○簽訂買賣契約，並於94年12月15日與被告乙○○成立調解，同意將系爭房地移轉登記予被告乙○○，本
    院則於95年3 月8 日因被告子○○之債權人黃耀環等人撤回
    執行而塗銷查封登記，有囑託塗銷查封登記書、不動產買賣
    契約書、調解程序筆錄附卷可憑（本院卷一第221-227 頁）
    。則自被告子○○、乙○○係於系爭房地遭被告子○○之債
    權人查封之情形下簽訂買賣契約，其買賣契約復載明被告子
    ○○可無條件買回系爭房地，成立調解後，被告子○○之債
    權人又即撤回執行等節觀之，即足徵被告子○○、乙○○就
    系爭房地所為之買賣應非通謀虛偽意思表示。蓋被告子○○
    、乙○○94年7 月5 日簽訂買賣契約時，系爭房地已遭被告
    子○○之債權人查封，倘被告乙○○未代為解決、清償被告
    子○○積欠之債務，其執行債權人何以願意撤回執行？而被
    告子○○如無成立買賣、移轉房地所有權之真意，其又何須
    於買賣契約書註明其可無條件買回系爭房地？足見渠等抗辯
    係為解決被告子○○積欠之債務及避免系爭房地被拍賣而簽
    訂買賣契約，應屬非虛。是縱認系爭房地係莊麗珠借名登記
    於被告子○○名下，然因被告子○○、乙○○就系爭房地所
    為之買賣非屬虛偽（按：被告子○○違反借名契約將系爭房
    地移轉登記予被告乙○○，僅屬其應否對莊麗珠負債務不履
    行之問題），系爭房地已非莊麗珠所有，原告即不得代位莊
    麗珠請求被告乙○○塗銷系爭房屋所有權移轉登記，亦無代
    位莊麗珠請求被告子○○將該房屋所有權移轉登記予莊麗珠
    可言。
  (四)原告復主張被告乙○○與丁○○○之買賣契約，其「土地地
    目」、「房屋面積」、「貸款額度、利息計算」、「點交事
    宜」未載明，且賣方僅收受價金800 萬元，竟須設定1,560
    萬元之抵押權予買方指定之人，此外，其契約第3 條、第9
    條約定之內容又屬矛盾，該買賣顯屬虛偽等語。惟查：被告
    子○○、乙○○間所為之買賣非屬虛偽，業詳前述，系爭房
    地所有權於被告乙○○、子○○成立調解時即歸被告乙○○
    所有，原告已無從以丁○○○被告乙○○間之買賣為虛偽，
    代位莊麗珠請求被告癸○○、丑○○、戊○○塗銷其所有權
    移轉登記。而系爭買賣契約第2 條「買賣標示」已載明系爭
    土地地號、面積、權利範圍，及系爭房屋建號、權利範圍（
    本院卷一第46頁），其買賣標的即屬特定而無不明確情事，
    關於「土地地目」、「房屋面積」，買受人既非不得調閱土
    地及建物登記謄本予以查明，尚難僅以該契約未載明「土地
    地目」、「房屋面積」，即推論該買賣係屬虛偽。又系爭買
    賣契約約定之價金為1,200 萬元及承受上海銀行之貸款，被
    告乙○○設定之抵押權金額雖為1,560 萬元而高於1,200 萬
    元（本院卷一第155-157 頁），然其所設定者為最高限額抵
    押權，非實際債權額為1,560 萬元，尚難據此即認系爭買賣
    為虛偽。再者，系爭買賣契約第9 條關於賣方應於買方支付
    尾款或申請貸款核撥前塗銷抵押權設定之約定，與系爭買賣
    契約第3 條「價款議定」項下關於由買受承受銀行貸款之約
    定，固有矛盾（本院卷一第47、46頁），然丁○○○被告乙○○間所使用之書面為一般制式契約書，渠等以手寫方式就
    買賣價金為特別約定後漏未將與之矛盾之制式條款予以刪除
    ，為實務上常見之錯誤，自不得以此即遽論所為之買賣為虛
    偽。是縱認系爭房地係莊麗珠借名登記於被告子○○名下，
    且被告子○○、乙○○就系爭房地所為之買賣係通謀虛偽，
    因丁○○○被告乙○○間之買賣非屬虛偽，系爭房地已非莊
    麗珠所有，原告即不得代位莊麗珠請求被告癸○○、丑○○
    、戊○○塗銷系爭房屋所有權移轉登記，亦無後續代位莊麗
    珠請求被告乙○○塗銷系爭房屋所有權移轉登記，及請求被
    告子○○將該房屋所有權移轉登記予莊麗珠可言。
  (五)被告甲○○、庚○○於原告起訴後之97年2 月26日取得系爭
    房地所有權，被告壬○○於本院發給起訴證明後之98年1 月
    14日取得系爭房地所有權，渠等固可能非屬善意第三人，惟
    第三人主張表意人與相對人通謀而為虛偽意思表示者，該第
    三人應負舉證之責（最高法院48年臺上字第29號判例意旨參
    照），原告未能舉證證明子○○與乙○○間、乙○○與丁○○○關於系爭房地所為之買賣，係屬通謀而為虛偽意思表示
    ，已如前述，系爭房地已非莊麗珠所有，原告即無從代位莊
    麗珠請求被告壬○○、甲○○、庚○○塗銷系爭房屋所有權
    移轉登記，亦無後續代位莊麗珠請求被告癸○○、丑○○、
    戊○○、乙○○塗銷系爭房屋所有權移轉登記，及請求被告
    子○○將該房屋所有權移轉登記予莊麗珠可言。
  (六)綜上，原告未能舉證證明莊麗珠與被告子○○間有借名契約
    存在，縱屬存在，亦因莊麗珠迄未終止，而不得由原告代為
    莊麗珠請求被告子○○將系爭房屋移轉登記予莊麗珠。此外
    ，原告亦未舉證證明子○○與乙○○間、乙○○與丁○○○
    關於系爭房地所為之買賣，係屬通謀而為虛偽意思表示，系
    爭房地已非莊麗珠所有，原告已無從代位莊麗珠請求被告壬○○、甲○○、庚○○、癸○○、丑○○、戊○○、乙○○
    塗銷系爭房屋所有權移轉登記，亦無後續代位莊麗珠請求被
    告子○○將系爭房屋所有權移轉登記予莊麗珠可言，原告依
    民法第242 條、第767 條、第179 條規定，代位莊麗珠請求
    被告壬○○、甲○○、庚○○、癸○○、丑○○、戊○○、
    乙○○依次將系爭房屋所有權移轉登記予以塗銷，再由被告
    子○○將系爭房屋移轉登記予莊麗珠，洵非正當，不應准許
    。
八、從而，原告依民法第242 條、第767 條、第179 條規定，先
    位請求：被告壬○○將坐落臺北市○○區○○段3 小段272
    地號土地上之2244、2245、2246、2247、2248建號建物（建
    物門牌：臺北市大安區○○○路○ 段169 號1 至5 樓，權利
    範圍：全部）所有權移轉登記予莊麗珠。備位請求：(1)被告
    壬○○應將坐落臺北市○○區○○段3 小段272 地號土地上
    之2244、2245、2246、2247、2248建號建物（建物門牌：臺
    北市大安區○○○路○ 段169 號1 至5 樓，權利範圍：全部
    ）所有權移轉登記塗銷，回復為被告甲○○、庚○○名義。
    (2)被告甲○○、庚○○應將坐落臺北市○○區○○段3 小段
    272 地號土地上之2244、2245、2246、2247、2248建號建物
    （建物門牌：臺北市大安區○○○路○ 段169 號1 至5 樓，
    權利範圍：全部）所有權移轉登記塗銷，回復為被告癸○○
    、丑○○、戊○○名義。(3)被告癸○○應將坐落臺北市○○
    區○○段3 小段272 地號土地上之2244建號建物（建物門牌
    ：臺北市大安區○○○路○段169號1 樓，權利範圍：全部）
    所有權移轉登記塗銷，回復為被告乙○○名義。(4)被告丑○○應將坐落臺北市○○區○○段3 小段272 地號土地上之22
    45、2246建號建物（建物門牌：臺北市大安區○○○路○ 段
    169 號2 樓、3 樓，權利範圍：全部）所有權移轉登記塗銷
    ，回復為被告乙○○名義。(5)被告戊○○應將坐落臺北市○○區○○段3 小段272 地號土地上之2247、2248建號建物（
    建物門牌：臺北市大安區○○○路○ 段169 號4 樓、5 樓，
    權利範圍：全部）所有權移轉登記塗銷，回復為被告乙○○
    名義。(6)被告乙○○應將坐落臺北市○○區○○段3 小段27
    2 地號土地上之2244、2245、2246、2247、2248建號建物（
    建物門牌：臺北市大安區○○○路○ 段169 號1 至5 樓，權
    利範圍：全部）所有權移轉登記塗銷，回復為被告子○○名
    義。(7)被告子○○應將坐落臺北市○○區○○段3 小段272
    地號土地上之2244、2245、2246、2247、2248建號建物（建
    物門牌：臺北市大安區○○○路○ 段169 號1 至5 樓，權利
    範圍：全部）所有權移轉登記予莊麗珠，均無理由，應予駁
    回。
九、本件事證已臻明確，兩造其餘攻擊防禦方法及所提證據，核
    與本件判決結果不生影響，爰不另一一論述，併予敘明。
十、結論：本件原告先位、備位之訴，均無理由，依民事訴訟法
    第385 條第1 項前段、第78條，判決如主文。
中    華    民    國    99    年    4     月    6     日
                  民事第二庭    法  官  陳秀貞
以上正本係照原本作成
如對本判決上訴，須於判決送達後20日內向本院提出上訴狀。
中    華    民    國    99    年    4     月    6     日
                                書記官  劉碧輝

司法院資訊處製作；財團法人民間司法改革基金會備份。
